【裁判字號】    89,軍上,12
【裁判日期】    890316
【裁判案由】    逃亡
【裁判全文】
臺灣高等法院高雄分院刑事判決          八十九年度軍上字第一二號
    上  訴  人
    即  被  告  甲○○
右上訴人因逃亡案件，不服國防部高等軍事法院高雄分院中華民國八十八年十二月廿
九日第二審判決（八十八年高判字第一０號、起訴案號：澎湖防衛司令部八十八年訴
字第０七號），提起上訴，本院判決如左：
      主      文
上訴駁回。
      理      由
本件原判決認定上訴人甲○○原係陸軍步兵第一六八旅步一營步二連一兵步槍（八十
八年十月一日調至陸軍步兵第一六九旅工兵連），於八十八年四至六月間，曾有二次
逾假紀錄，均經該管單位施予行政處分，緣於八十八年七月十六日上午十時自駐地澎
湖休假離營，應於同年月二十一日上午十時返營銷假，詎因個人及家庭因素而不安於
役，竟逾假潛逃，匿居雲林縣，賴己積蓄維生，迨同年月二十六日十九時許始自行返
營投案，案由陸軍步兵第一六八旅移送法辦，並經澎湖防衛司令部軍事檢察官偵結起
訴等情，上訴甲○○對於右揭逃亡犯行，已經坦白承認，核與陸軍步兵第一六八旅八
十八年八月十四日（八八）蝠忠字第二九０七號呈及所附資料載述情節相符，且經證
人曾世達到庭結證屬實，此外，復有被告八十八年七月十六日休假單乙紙附卷可稽，
是其事證明確，犯行足以認定。綜合調查證據之結果，認上訴人係犯陸海空軍刑法第
九十三條第三款、第九十八條之無故離役未遂罪，應依刑法第二十七條中止犯規定減
輕其刑。第一審審酌上訴人在此之前曾有二次逾假紀錄（業經證人曾世達到庭結證屬
實）、犯後自行投案及前未曾受有期徒刑以上刑之宣告（此有台灣高等法院檢察署資
料科八十八年八月二十六日檢刑資前字第一二０三號、國防部新店監獄八十八年八月
二十七日望明(一)字第四三０八號、國防部台南監獄八十八年八月二十七日望朗(一)
字第三九六五號被告前科紀錄簡覆表各乙紙，在卷可佐）等一切情狀，量處有期徒刑
七月。原審認第一審判決認事用法，均無違誤，量刑亦屬平允。對於上訴意旨，所陳
上訴人係屬逃亡罪之中止犯部分，已依法予以論減，此外，既無其他法定減輕其刑之
事由，請求更予輕判，自無可准，應認本件上訴為無理由，予以駁回其在第二審之上
訴。經核原判決於法並無違誤。上訴意旨，雖指稱：上訴人已有悔悟之心，盼從輕量
刑等情，惟並未指明原判決有何違背法令之情事，其任意指摘原判決違法，為無理由
，應予駁回。
據上論斷，應依軍事審判法第一百八十一條第五款，刑事訴訟法第三百六十九條第一
項，判決如主文。
中    華    民    國     八十九     年       三       月       十六     日
                              臺灣高等法院高雄分院刑事第三庭
                                  審判長法官  莊秋桃
                                        法官  陳中和
                                        法官  謝宏宗
右正本證明與原本無異。
不得再上訴。
                                      書記官  陳靖華
中    華    民    國     八十九     年       三       月      十七      日
                                                                        Ａ


司法院資訊處製作；財團法人民間司法改革基金會備份。
